【裁判字號】    89,易,193
【裁判日期】    890504
【裁判案由】    竊盜等
【裁判全文】
臺灣嘉義地方法院刑事判決                          八十九年度易字第一九三號
    公  訴  人  臺灣嘉義地方法院檢察署檢察官
    被      告  甲○○
右列被告因竊盜等案件，經檢察官提起公訴（八十九年度偵字第八二三號），本院判
決如左：
    主  文
甲○○於公共場所未經許可攜帶刀械，處有期徒刑月，扣案之藍波刀壹把沒收；又
攜帶兇器竊盜，處有期徒刑捌月，扣案之小鐮刀壹把沒收；應執行有期徒刑拾月，緩
刑肆年，緩刑期內付保護管束，扣案之藍波刀壹把、小鐮刀壹把均沒收。
    事  實
一、甲○○於民國八十八年十月間某日，在嘉義縣梅山鄉某靶場，撿獲經主管機關公
    告查禁之藍波刀一把後，竟意圖為自己不法之所有，將之置放於自己所有牌照號
    碼ＭＩＹ－六○六號機車之置物箱內，予以侵占據為己有，嗣後於道路等公共場
    所，未經許可攜帶之。又另基於為自己不法所有之意圖，於八十九年一月二十一
    日下午二時五十分許，攜帶其所有客觀上對人生命、身體有危險性之兇器小鐮刀
    一把，前往嘉義縣中埔鄉社口村十塊村七號前陳墩良所有之檳榔園，以前開小鐮
    刀綁在竹竿上，割取檳榔二千粒，得手後為警當場查獲，從甲○○身上扣得其所
    有供犯罪所用之小鐮刀一把，並在上揭機車置物箱內扣得藍波刀一把。
二、案經嘉義縣警察局中埔分局報請臺灣嘉義地方法院檢察署檢察官偵查起訴。
    理  由
一、訊據被告甲○○對於右揭事實坦承不諱（見本院卷第十一至十二頁反面、第二十
    至二十三頁），核與被害人陳墩良於警訊時指訴情節相符（見警卷第四至五頁）
    ，並有保管書一份、失竊檳榔照片一張附於警卷（第八、十頁）足稽，及扣案之
    藍波刀、小鐮刀各一把可資佐證。又扣案之藍波刀一把經鑑定係依槍砲彈藥刀械
    管制條例公告查禁之刀械無訛，有嘉義縣警察局八十九年二月一日嘉縣警保字第
    二二七三八號函一份附於偵查卷（第十頁）可按。而扣案之小鐮刀一把，質地堅
    硬、前端尖銳，客觀上對人生命、身體具有危險性，經本院當庭勘驗屬實（見本
    院卷第二十二頁），可供兇器之用。本件事證明確，被告犯行堪以認定。
二、核被告所為，係犯槍砲彈藥刀械管制條例第十五條第二款之攜帶刀械罪、刑法第
    三百三十七條之侵占遺失物罪及同法第三百二十一條第一項第三款之攜帶兇器竊
    盜罪。被告持有刀械之行為，為攜帶刀械之高度行為所吸收，不另論罪。被告侵
    占遺失物之目的在於日後持有攜帶，因此，前開攜帶刀械罪與侵占遺失物罪間有
    方法結果之牽連關係，應依刑法第五十五條規定從一重之攜帶刀械罪處斷。前開
    攜帶刀械罪與攜帶兇器竊盜罪間，犯意各別，行為互異，犯罪構成要件亦不同，
    自應分論併罰。公訴人雖僅就攜帶刀械及攜帶兇器竊盜之犯行提起公訴，未論及
    侵占遺失物部分，然檢察官就犯罪事實一部起訴者，其效力及於全部，本件被告
    侵占遺失物之犯罪事實，既與前揭論罪科刑之攜帶刀械部分具有牽連犯之裁判上
    一罪關係，已如前述，本院自得併予審理。爰審酌被告所侵占之藍波刀一把，刀
    身佈滿鐵銹，甚為老舊，所竊得之檳榔市價約新台幣四千元，犯罪所生之損害非
    重，及犯罪後坦承犯行、態度良好等一切情狀，量處如主文所示之刑，並定其應
    執行刑。查被告未曾受有期徒刑以上刑之宣告，有臺灣嘉義地方法院檢察署刑案
    資料查註紀錄表、臺灣高等法院被告全國前案紀錄表各一份在卷（見偵查卷第三
    頁、本院卷第三頁）可參，被告事後坦認犯行，深表悔悟，經此之偵查審判，當
    知所警惕，信無再犯之虞，本院認為其所宣告之刑，以暫不執行為適當，併予宣
    告緩刑四年，緩刑期內付保護管束，以觀後效。
三、扣案之藍波刀一把，係違禁物，扣案之小鐮刀一把，為被告所有，且供被告犯罪
    所用之物，業據其於本院審理時供陳在卷（見本院卷第二十二頁），均依法宣告
    沒收。又公訴人雖認為被告係攜帶小鐮刀、割筍刀、藍波刀等兇器竊盜，惟查：
    被告行竊時身上僅攜小鐮刀一把，其他割筍刀、藍波刀各一把係放於其機車置物
    箱內為警扣案，被告行竊時並未攜帶該割筍刀、藍波刀，有嘉義縣警察局中埔分
    局所制作之扣押物品清單及訊問筆錄（見警卷第六頁、第二頁反面）可佐，是故
    ，割筍刀既非竊盜所用之物，亦非違禁物，自毋庸諭知沒收，併予敘明。
據上論斷，應依刑事訴訟法第二百九十九條第一項前段，槍砲彈藥刀械管制條例第十
五條第二款，刑法第十一條前段、第三百二十一條第一項第三款、第三百三十七條、
第五十五條、第五十一條第五款、第七十四條第一款、第九十三條第一項、第三十八
條第一項第一款、第二款，罰金罰鍰提高標準條例第一條前段，判決如主文。
本案經檢察官林世芬到庭執行職務。
中      華      民      國    八十九    年      五      月      四      日
                                      臺灣嘉義地方法院刑事第一庭
                                          審判長  法  官  陳  清  溪
                                                  法  官  洪  秀  一
                                                  法  官  張  道  周
右正本證明與原本無異。
如不服本判決，應於判決送達後十日內向本院提出上訴狀( 應附繕本 )。
中      華      民      國    八十九    年      五      月      五      日
                      書記官  鄭  昭  亮
附錄本案論罪法條：
槍砲彈藥刀械管制條例第十五條第二款
未經許可攜帶刀械而有下列情形之一者，處二年以下有期徒刑：
二、於車站、埠頭、航空站、公共場所或公眾得出入之場所犯之者。
刑法第三百三十七條
意圖為自己或第三人不法之所有，而侵占遺失物、漂流物或其他離本人所持有之物者
，處五百元以下罰金。
刑法第三百二十一條第一項第三款
犯竊盜罪而有左列情形之一者，處六月以上五年以下有期徒刑：
三、攜帶兇器而犯之者。


司法院資訊處製作；財團法人民間司法改革基金會備份。
